【裁判字號】    89,台上,7012
【裁判日期】    891116
【裁判案由】    貪污等罪
【裁判全文】
最高法院刑事判決                              八十九年度台上字第七○一二號
    上  訴  人  台灣高等法院高雄分院檢察署檢察官
    上  訴  人  庚○○
                丑○○
                甲○○
                辛○○
                乙○○
                壬○○
    上  訴  人
    即  被  告  己○○
    右  一  人
    選任辯護人  蘇吉雄律師
                陳雅娟律師
    上  訴  人
    即  被  告  卯○○
    被      告  丙○○
                戊○○
                丁○○
                癸○○
                寅○○
                子○○
右上訴人等因被告等貪污等罪案件，不服台灣高等法院高雄分院中華民國八十八年九
月二十一日第二審更審判決（八十七年度上更(一)字第一八六號，起訴案號：台灣屏東
地方法院檢察署八十三年度偵字第一七四五、一八四九、一九一五、一九八○、三一
七一、四四四七、四七九七號，八十三年度偵緝字第二七號），提起上訴，本院判決
如左：
    主  文
原判決關於己○○、庚○○、丑○○、卯○○、甲○○、辛○○、乙○○、壬○○、
丙○○、戊○○、丁○○、癸○○、寅○○、子○○部分撤銷，發回台灣高等法院高
雄分院。
    理  由
本件原判決認定上訴人即被告己○○自民國七十四年間至八十一年間，擔任屏東縣議
會第十、十一屆議長，已故施孟雄（八十二年八月二十六日去世）自七十四年至七十
八年間，擔任屏東縣第十屆縣長，彼等二人並分別兼任屏東縣都市計畫委員會（以下
簡稱屏東縣都委會）委員及主任委員，負責審議屏東縣各鄉、鎮及屏東市之都市計畫
，均為依據法令從事公務之人員。七十七年八月間，屏東市都市計畫案編號二十公園
預定地（原編號為三十，以下簡稱為公二十）私有地地主陳許鳳祝、陳基春、陳許清
蘭、李世登、劉順敬、劉睦雄、劉順福、劉朝財、歐麗明、陳明福、張漏鉗、李世卿
、倪世民、王石源、方鐵雄、蕭丁連、陳輕草、歐省、李春生等人，為期能將其所有
公園預定地變更為住宅區，乃數度推派代表李世登、劉順敬二人分別由前屏東縣議會
議員楊文輝及屏東市公所里幹事黃再傳帶領，前往縣政府陳情，並至縣議會請求議長
己○○協助將其等所有公園預定地變更為住宅區，己○○認有機可乘，竟與施孟雄共
同萌藉擔任屏東縣都委會委員及主任委員職務上機會以獲取不法利益之意思，要求地
主須以公告土地現值出讓各原有持分二分之一土地，且土地增值稅由地主與買方各負
擔二分之一，作為己○○在屏東縣都委會職務上機會予以變更為住宅區及日後向台灣
省都市計畫委員會（以下簡稱台灣省都委會）等機關反應之不法利益，經李世登等地
主協議後認日後如能變更為住宅區，地主雖僅持有二分之一土地仍能獲利，遂同意郭
某之要求並約定由己○○先行給付公告現值百分之二十為前金，再依各級都市計畫委
員會審議之進度，依約給付中金公告現值百分之三十及公告現值百分之五十扣除二分
之一土地增值稅差額之尾款。因依前揭條件購買公二十公園預定地之二分之一所費約
近新台幣（下同）一億元，且該變更案須經屏東縣都委會、台灣省都委會及內政部都
市計畫委員會（以下簡稱內政部都委會）審議通過，費時甚久；己○○及施孟雄乃尋
找其等親朋好友陳義雄（已故）、上訴人庚○○、上訴人即被告卯○○、上訴人丑○
○、張金水（已判決確定）、上訴人甲○○、上訴人壬○○、上訴人辛○○、鄭素娥
（已判決確定）及上訴人乙○○等人出資，共同基於犯意之聯絡，謀議組成投資集團
，購買前揭公二十土地，並由己○○或施孟雄於屏東縣都委會主管之事務上予以配合
運作推動進行變更事宜，以達到共同圖利之目的。己○○與施孟雄所組成之投資集團
共分為十股，每股先行出資六百萬元，共計六千萬元，首由卯○○負責資金收支，七
十七年十二月間，先行以二千四百萬元之低價購買屏東市攤販協會所有位於公二十內
屏東市○○段一九三五、一九三五之一號面積二七五二平方公尺土地，並由代書蔡慶
昌辦理登記為卯○○所提供人頭黃惜蘭名下，七十八年一月間則給付李世登等地主公
告現值百分之二十前金。己○○及施孟雄遂配合運作使公二十預定地變更住宅用地案
列入七十八年三月二十二日之屏東縣都委會召開第七十七次委員會審議，嗣又合力推
動促使，終於七十八年八月三日屏東縣都委會召開第八十一次委員會審議變更屏東市
都市計畫第一期公共設施地專案通盤檢討案中有關公二十土地時，即在無其他委員發
言及表決下決議：變更為住宅區，提供百分之四十五為公共設施保留地，應以
市地重劃辦理，規劃圖授權主任委員核定。而己○○仍認決議之公共設施比例過高
，要求降低為百分之三十，但均因其他委員退席或拒絕出席而數度流會。至七十九年
三月十五日屏東縣政府將變更屏東市都市計畫案陳報台灣省都委會，同日該投資集團
旋即開會協議，另以鄭素娥、甲○○之妻伍鍾和美，及張金水為名義代表三大股東書
立合夥契約書，每大股再分為三、三、四股比例計十股，每股再行追補二百三十萬元
計二千三百萬元，作為購地款之中金，並由蔡慶昌負責資金收支管理，復以蔡慶昌使
用之支票給付公告現值百分之三十予地主李世登等人，作為中金。同年五月初，己○
○要求屏東縣政府都市計畫課長朱恆偉於同年六月十六日簽准以屏東縣政府屏府建都
字第六一○三四號函將公二十變更住宅區所提供公共設施百分之四十五降低為百分之
三十乙案，連同其他公一、公二六兩處公園預定地變更案，轉報台灣省都委會。由於
屏東縣政府與屏東市公所意見尚屬不一（屏東市公所計劃全部徵為公園用地），台灣
省都委會乃成立專案小組，於八十年一月三日裁示六項原則指示屏東縣政府作業，並
限於同年一月十六日前提報該專案小組，屏東縣政府於同年一月十五日召開縣市協調
會，因屏東市都市計畫委員會決議將公二十土地維持為公園用地，致未出席該協調會
，己○○遂指示不再與屏東市公所協調，而將公二十土地面積五點一二公頃變更為住
宅區，使公二十地主僅須提供百分之十六點三公共設施地，而其餘公園預定地地主則
須提供百分之四十五公共設施地，以圖利公二十土地之地主，經提報台灣省都委會專
案小組迭經變更均遭否決，嗣經朱恆偉等人再為修正擬定變更為編號公二、公四、公
七、公八、公九、公十、公十一、公十二、公十四、公二十、公二十三、公二十六、
公二十九、公三十、公三十一、公三十三、公三十六、公三十七、公四十五、公四十
七、公四十九、公五十、公五十一、公五十三、公五十五、公五十六、公五十七、公
五十九、公六十九、公七十二號等二十九處，計面積減少為二十四點二八公頃公園預
定地為住宅區，其中公二十部分變更為住宅區面積，由五點一二公頃減少為四點五九
公頃，同年三月十三日台灣省都委會第四○三號始決議，以附帶條件應另行擬定細
部計畫包括具體可行之事業及財務計畫，未完成細部計畫法定程序前不得發照建築，
縣政府應於五年內取得本計畫地區全部公園用地土地所有權，否則應立即辦理通盤
檢討恢復原計畫公園用地，並於該通盤檢討未完成法定程序前，不得發照建築等之方
式通過變更屏東市公園預定地為住宅區。八十年三月間，公園預定地變更為住宅區經
台灣省都委會決議通過，同年六月間己○○指示朱恆偉擬稿交由屏東縣議會組員陳文
一於同年月十二日以八十屏議建字第一四九八號函內政部都委會要求降低變更為住宅
區之公共設施地比率，同年六月二十四日再經內政部都委會第三四三次決議通過，原
則同意省都委會有關公園用地變更為住宅區，該集團乃陸續匯款至蔡慶昌設於華南銀
行潮州分行帳戶內，或開支票或繳款給蔡慶昌；再由蔡慶昌以自己或投資人之支票給
付地主李世登等人購地尾款，嗣因公告現值已調整，地主要求並經郭某等人同意補足
差額四百五十八萬餘元後，於同年八月間陸續將屏東市○○段一九一四號二分之一，
面積三三四點五平方公尺登記為李玉鳳所有，同段一九一七號二分之一，面積二三五
點五平方公尺，登記為洪司香所有，同段一九一八號二分之一，面積二四二八點五平
方公尺，登記乙○○十一分之二，李金聲二十二分之三，黃惜蘭十一分之二，同段一
九一九號二分之一，面積八九九平方公尺，登記洪司香所有，同段一九二二號二分之
一，面積二○九五點八平方公尺，登記洪司香所有，同段一九二三號二分之一，面積
五八八點五平方公尺，登記洪循循所有，同段一九二四號二分之一，面積一一六一點
四平方公尺，登記洪循循所有，同段一九三五之五號二分之一，面積九四點五平方公
尺，登記洪循循所有，同段一九三八號二分之一，面積四七九點五平方公尺，登記洪
循循所有，同段一九三九號二分之一，面積八○八平方公尺，登記洪循循所有，同段
一九四○號二分之一，面積四八六一點五平方公尺，登記王仲秋十一分之一，李金聲
四分之一，張金水四四分之三，廖林緣十一分之一，同段一九四一號二分之一，面積
三五一九平方公尺，登記甲○○所有，同段一九四二之一號二分之一，面積二三四三
點五平方公尺，登記乙○○二十二分之四，黃惜蘭二十二分之四，李金聲二十二分之
三，同段一九四九號二分之一，面積一四六平方公尺，登記洪司香所有，同段一九五
五號二分之一，面積五八五平方公尺，登記乙○○二十二分之四，黃惜蘭二十二分之
四，李金聲二十二分之三，同段一九五六號二分之一，面積一一八平方公尺，登記李
金聲所有，同段一九五六之一號五四分之二十五，面積三七三點九平方公尺，登記廖
林緣六六分之四，王仲秋六六分之四，張金水六六分之三，李金聲五四分之十六，同
段一九五七號二分之一，面積六○七點五平方公尺，登記李金聲所有，同段一九五八
號二分之一，面積五一一平方公尺，登記李金聲所有，同段一九六○號二分之一，面
積一○五○平方公尺，登記李金聲所有，同段一九三五號全部面積二一六三平方公尺
，登記鄭素娥二分之一，李玉鳳二分之一，同段一九三五之一號全部面積五八七平方
公尺，登記鄭素娥二分之一，李玉鳳二分之一，以圖利施孟雄、己○○及上述投資集
團與地主；計上開已辦理所有權移轉登記部分面積計約二萬五千九百九十一平方公尺
，尚有未辦理移轉登記部分，面積約有四千一百餘平方公尺，總計合為三萬八百餘坪
，變更住宅區徵收百分之三十為公共設施地尚有二萬一千五百六十餘坪，如依八十二
年三月間東港信用合作社所估算每坪市價二十二萬元計算，約值十四億三千六百八十
二萬元，扣除該集團實際支出購地款一億一百餘萬元，尚可圖得十三億三千五百八十
二萬元之不法利益等情。因而撤銷第一審關於己○○、庚○○、卯○○、丑○○、甲
○○、壬○○、辛○○、乙○○收受賄賂、圖利部分之判決，改判依修正前戡亂時期
貪污治罪條例論處己○○、庚○○、卯○○、丑○○、甲○○、壬○○、辛○○、乙
○○共同對於主管之事務，直接圖利罪刑；並以公訴意旨略以：上開地主得知屏東縣
都委會擬將部分公園預定地變更為住宅區，為期能將上揭公二十預定地變更為住宅區
，數度推派代表李世登、劉順敬前往議會陳情，請求議長己○○協助將渠等所有土地
變更為住宅區，詎己○○竟基於要求賄賂之不法犯意，要求地主須以公告地價出讓原
有持分之二分之一與己○○等人，且土地增值稅由地主與郭某等人各負擔二分之一，
做為己○○在屏東縣都委會職務上予以變更為住宅區，及日後向台灣省都委會等機關
運作之代價，經地主同意後，出售前述二分之一土地與上開投資集團後，上開投資集
團為使公園預定地順利變更為住宅用地，先行支付二千萬元予被告己○○作為活動費
用，認被告己○○、陳義雄、庚○○、卯○○、丑○○、甲○○、乙○○、辛○○、
壬○○與已判決確定之蔡慶昌、張金水、鄭素娥共同涉有收受賄賂罪嫌，但經審理結
果，此部分犯罪不能證明，因公訴意旨認此部分與前開論罪科刑部分有方法結果之牽
連關係，故不另為無罪之諭知；又以公訴意旨另以：被告己○○自八十一年四月間起
，擔任屏東縣東港信用合作社理事會主席，被告戊○○自八十二年二月間起擔任該社
副總經理，被告丙○○於八十二年三月至八月間擔任放款業務課長，被告丁○○自八
十一年間起至八十二年五月間止，被告癸○○自八十二年三月間起，被告寅○○自七
十二年起，被告子○○自八十二年七月間起均擔任放款審核委員會委員，八十二年三
月至同年八月間，己○○夥同被告卯○○、陳義雄持公二十土地即坐落屏東市○○段
一九一八、一九四二之一、一九五五、一九四○、一九一九、一九二二土地向東港信
用合社申請設定抵押貸款，丙○○明知無地籍圖及分區使用證明仍登載於調查報告表
以時價每坪二十二萬元估價放款，己○○、戊○○、丙○○、丁○○、癸○○、寅○
○、子○○等人為放款審核委員會成員，明知該設定抵押土地為公園預定地，仍核准
由卯○○貸得七千五百萬元，陳義雄貸得一億元，因認被告己○○、卯○○、戊○○
、丙○○、丁○○、癸○○、寅○○、子○○等人共同涉犯刑法第三百四十二條第一
項之背信罪，丙○○另牽連涉犯刑法第二百十六條、第二百十五條行使業務上文書登
載不實罪嫌云云，惟審理結果，認此部分犯罪不能證明，因而維持第一審關於此部分
諭知己○○、卯○○、丁○○、子○○、丙○○、戊○○、癸○○、寅○○無罪之判
決，駁回檢察官在第二審之上訴，固非無見。
惟查：(一)、科刑之判決書，須將認定之犯罪事實記載於事實欄，然後於理由內逐一說
明其憑以認定之證據，使事實與理由兩相一致，方為合法，倘事實欄已有及，而理
由內未加說明，是為理由不備，理由已加說明，而事實欄無此記載，則理由失所依據
，均足構成撤銷之原因。本件原判決於事實欄並未記載已確定之蔡慶昌與己○○共同
謀議對主管之事務直接圖利事實，竟於理由內說明蔡慶昌雖無公務員身分，惟與有公
務員身分之己○○及已故而未起訴之施孟雄共犯對於主管之事務，直接圖利，應適用
同罪論處云云，其理由顯已失所依據。且原判決事實係認定己○○與施孟雄組成之投
資集團分十股，共計六千萬元，首由卯○○負責資金收支等情，但理由壹、一(二)內
謂第一次資金係由蔡慶昌負責收支管理，尤有認定之事實與所載理由矛盾之違誤。(二)
、採為判決基礎之證據資料，必須經過調查程序，以顯出於審判庭者，始與直接審理
主義相符，否則其所踐行之訴訟程序，即有違背法令。原判決於理由欄引用證人即地
主劉順福在屏東縣調查站之證述，資為論處己○○等罪刑之證據之一，則該證述之筆
錄內容，即有於審判期日向己○○等人宣讀或告以要旨，使其有明白辯論之機會，乃
原審於八十八年九月七日審判期日並未踐行此項程序，顯有應於審判期日調查之證據
未予調查之違法。(三)、科刑判決所認定之事實，與所採之證據，不相適合，即屬證據
上理由矛盾，其判決當然為違背法令。原判決事實係認定己○○及施孟雄尋找其等親
朋好友辛○○等人出資，共同基於犯意聯絡，謀議組成投資集團，購買前揭公二十土
地等情。但辛○○既辯稱其未參加購買上開土地，且完全不知情等語，而原判決理由
僅以辛○○之妻曾參加投資集團開會討論土地如何分配問題，以推論辛○○知情。然
辛○○之妻參與投資購買土地及辛○○是否知情，並不足證明辛○○有參與己○○共
謀圖取不法利益之事實，則原判決認定辛○○之犯罪事實，與所採之證據自不相適合
，其判決當然為違背法令。(四)、修正前戡亂時期貪污治罪條例第六條第三款之圖利罪
，必須所圖者為不法之利益，方足構成。依原判決事實所載，己○○及已故之施孟雄
雖分別兼任屏東縣都委會委員及主任委員，負責審議屏東縣各鄉鎮及屏東市之都市計
畫，但其等參與都市計畫變更案之審議，須依法定程序辦理，且尚須再送台灣省都委
會及內政部都委會審議通過，始告確定。而屏東市公二十公園預定地之地主，推派代
表前往屏東縣政府，並至屏東縣議會請求將該公園預定地變更為住宅區，係本於土地
所有權人之身分，對政府及民意機關表達意願，並非不法之行為。則其因此陳情、請
求經合法審議通過變更都市計畫，而獲得較高之土地價值，能否認為係屬不法之利益
，饒有研求之餘地。原審未就己○○參與審議屏東縣都委會審議屏東市公二十都市計
畫變更案是否合法，及其參與審議通過該公園預定地變更為住宅區，如何係使地主及
投資購買該土地者圖取不法之利益等情，詳加說明，遽論以己○○利用參與屏東縣都
委會檢討公園預定地委員會議之權責圖利其本人及上述投資集團與地主罪刑，並認庚
○○、卯○○、丑○○、甲○○、壬○○、辛○○、乙○○等人為共同正犯，以同罪
論處，難謂無理由不備之違誤。(五)、原判決事實認定屏東市公二十土地已辦理所有權
移轉登記部分面積計約二萬五千九百九十一平方公尺，尚未辦理移轉登記部分，面積
約有四千一百餘平方公尺，則總面積為三萬零九十一公尺而已，原判決竟謂總計合為
三萬八百餘坪，並以變更住宅區徵收百分之三十為公共設施地尚有二萬一千五百六十
餘坪，依八十二年三月間東港信用合作社所估每坪市價二十二萬元為標準，計算己○
○等人圖得不法利益十三億三千五百八十二萬元，不僅認定之土地坪數與實際不符，
且未說明東港信用合作社所為估算是否正確與所憑之證據，自非適法。(六)、依扣案之
鄭素娥、伍鍾和美、張金水三人所訂立之合夥契約書上，既有卯○○記載「六千萬元
股金，支付攤販協會二千四百萬元，地主二分前金一千五百三十萬元，稅金七十萬元
，剩餘二千萬元存議長費用。」之支出明細，且鄭素娥、壬○○、甲○○等於調查單
位分別供述有關購地事宜，在前金支付時期由卯○○管帳及代書蔡慶昌在說明資金使
用情形時，曾指稱給議長己○○二千萬元，作為己○○從中幫忙爭取公園預定地變更
為住宅用地之代價等情（見偵一卷第三二、二二二、三三五、三七三頁，偵三卷第一
一五七頁反面），原審對此等不利於己○○之證據未加以審酌，亦未說明其證據取捨
之理由，且未就投資購地者第一次所交之股金是否為六千萬元？是否由卯○○管帳負
責收支？其支出之情形如何？等事項詳加調查說明，遽認己○○此部分無證據可證其
有收受二千萬元活動費之事實，自有調查未盡及理由不備之違誤。(七)、依東港信用合
作社副總經理曾能敏於調查站所稱：「東港信用合作社受理客戶申請抵押借款之手續
，係規定客戶應檢具抵押物之地籍謄本、地籍圖、地價證明及分區使用證明等資料，
由放款課先行初審及鑑估抵押物價值，再擇期現場會勘後，召開審核會議，審議貸放
之額度。」、「實際上我與丙○○經現場勘查所見，該筆土地係耕地，至於丙○○為
何在建地打ˇ我不清楚。」；總經理蔡德安所稱：「審核會議時，我主張沒有分區使
用證明，後來副總經理戊○○持屏東縣政府三八九九二號函給我看，並稱理事主席己
○○指示依該份文件做為證明通過王仲秋之貸款案件，我當時認為那份文件並不能當
作分區使用證明之用，仍予反對，但己○○一再向我施壓，在不得已情形下，配合於
八十二年三月十八日放出該款二千六百萬元，由於己○○急欲該筆放款通過，於八十
二年二月十三日在東港信用合作社尚未審核通過，即向地政事務所辦妥設定手續，這
整個過程都由己○○指示運作強行過關……」、「王仲秋、黃惜蘭申請貸款土地時所
編地目係公園預定地，依規定申請貸款時，以該土地的公告地價加四成做為估價標準
，因此在沒有超過公告地價加四成之範圍，一般信用合作社會准予辦理貸款。」等語
（見偵查卷(四)第一五一七、一五二○、一五二四頁），如果所述均屬實在，則丙○○
明知勘查之土地係耕地，何以要在其業務上作成之調查報告表記載為建地？除了本件
之貸款案外，其他人申請貸款者，是否亦有免附地價證明及分區使用證明等文件，而
仍予放款之情形？己○○身為東港信用合作社之理事主席對於本件貸款案，何以不避
嫌，而一再對總經理蔡德安施壓使審核通過貸款？其在未審核通過貸款，是否確已先
辦妥抵押權設定登記，原因何在？又本件提供擔保之公二十土地即屏東市○○段一九
一八、一九四二之一、一九五五、一九四○、一九一九、一九二二號土地，於八十年
間之公告現值每平方公尺僅三千五百元（見扣案證物一編號五），而屏東縣政府八十
二年三月十七日八二屏建都字第三八九九二號函，雖說明該等土地業經內政部決議同
意附帶條件變更為住宅區，但亦指明附帶條件未成就時則應立即辦理通盤檢討恢復原
計畫公園用地，並於該通盤檢討未完成法定程序前，不得發照建築等情甚詳（見偵查
卷(四)第一五七一頁），是該等土地之變更為住宅區尚存有不確定性，及使用上之限制
，能否按一般住宅用地市價估算其價值，自非無疑，己○○、戊○○、丙○○、丁○
○、癸○○、寅○○、子○○等人身為東港信用合作社之放款審核委員會成員，對於
審核卯○○、陳義雄提供上開土地申請貸款案，有無審酌該等土地之受限制與不確定
性及公告地價之情形？另對於卯○○、陳義雄何時購得該等土地？購買之價格若干？
與申請貸款之額度是否相差懸殊？卯○○所辯：「向東港信用合作社貸款非我親自去
辦理，所以不知情」等語，究竟何人去辦理？所貸得之七千五百萬元，何人領取？丙
○○所辯其承辦本件申請貸款案，係向屏東一信之繳信人員電話訪查鄰近土地市價作
為參考等語，是否屬實？對此鉅額放款之徵信，是否草率？卯○○貸得之七千五百萬
元及陳義雄貸得之一億元，迄今是否已清償，如未，原因為何？凡此事項，均與認定
己○○、戊○○、丙○○、丁○○、癸○○、寅○○、子○○等人有無背信、行使業
務上文書登載不實之事實，及卯○○有無共犯之情形，至關重要，原審未深入調查、
說明，遽予維持第一審諭知無罪之判決，尚嫌速斷，自有可議。檢察官及庚○○、丑
○○、己○○、卯○○、甲○○、辛○○、乙○○、壬○○等上訴意旨，分別指摘原
判決除關於陳義雄（公訴不受理）部分外，其餘均有不當，尚非全無理由，應認原判
決除關於陳義雄部分外，其餘部分仍有撤銷發回更審之原因。又本件有關被告等涉及
刑法第三百四十二條第一項之罪部分，雖屬刑事訴訟法第三百七十六條第五款之案件
，但於修正刑事訴訟法施行前，原得上訴於第三審法院，且已繫屬於法院，依刑事訴
訟法施行法第五條第一項規定，仍應依修正前之法定程序終結之，至於丙○○涉犯刑
法第二百十六條、第二百十五條部分，基於審判不可分之原則，併予發回，附此明
。
據上論結，應依刑事訴訟法第三百九十七條、第四百零一條，判決如主文。
中      華      民      國    八十九    年     十一     月     十六     日
                              最高法院刑事第十庭
                                  審判長法官  莊  登  照
                                        法官  洪  明  輝
                                        法官  蔡  清  遊
                                        法官  黃  一  鑫
                                        法官  林  秀  夫
      右正本證明與原本無異
                                              書  記  官
中      華      民      國    八十九    年     十一     月    二十四    日


司法院資訊處製作；財團法人民間司法改革基金會備份。
